ko: 호환 브레이크 유형: 디스크; 림; 범용; 기타
el: Συμβατός τύπος φρένων: Δισκόφρενο; Φρένο στεφάνης; Γενικής χρήσης; Άλλο
ro-RO: Tip de frână compatibil: Disc; Jantă; Universal; Altele
it: Tipo di freno compatibile: A disco; A pattino; Universale; Altro
tr: Uyumlu fren tipi: Disk; Jant; Evrensel; Diğer
pt-BR: Tipo de freio compatível: Disco; Aro; Universal; Outro
zh-TW: 相容煞車類型: 碟煞; 輪框煞車; 通用; 其他
vi: Loại phanh tương thích: Đĩa; Vành; Phổ quát; Khác
sv: Kompatibel bromstyp: Skivbroms; Fälgbroms; Universell; Övrigt
ja: 対応ブレーキタイプ: ディスク; リム; 汎用; その他
pl: Zgodny typ hamulca: Tarczowe; Szczękowe; Uniwersalne; Inny
es: Tipo de freno compatible: De disco; De llanta; Universal; Otro
fi: Yhteensopiva jarrutyyppi: Levyjarru; Vanne; Yleinen; Muu
lt-LT: Suderinamo tipo stabdžiai: Diskinis; Ratlankinis; Universalus; Kita
zh-CN: 兼容制动类型: 盘式; 轮辋; 通用型; 其他
cs: Kompatibilní typ brzd: Kotoučové; Ráfkové; Univerzální; Ostatní
da: Kompatibel bremsetype: Skivebremse; Fælgbremse; Universel; Andet
hu: Kompatibilis féktípus: Tárcsafék; Abroncsfék; Univerzális; Egyéb
nl: Compatibel remtype: Schijfrem; Velgrem; Universeel; Overige
en: Compatible brake type: Disc; Rim; Universal; Other
ru: Совместимый тип тормоза: Дисковый; Ободной; Универсальный; Другое
fr: Type de frein compatible: À disque; Sur jante; Universel; Autre
de: Kompatibler Bremsentyp: Scheibenbremse; Felgenbremse; Universell; Sonstige
sl-SI: Združljiva vrsta zavore: Kolutna; Obročna; Univerzalna; Drugo
hr-HR: Kompatibilna vrsta kočnice: Disk; Obručna kočnica; Univerzalno; Ostalo
pt-PT: Tipo de travão compatível: Disco; Jante; Universal; Outro
sk-SK: Kompatibilný typ brzdy: Kotúčové; Ráfikové; Univerzálne; Iné
nb: Kompatibel bremsetype: Skive; Felg; Universal; Annet
th: ประเภทเบรกที่ใช้งานร่วมกันได้: ดิสก์เบรก; ริมเบรก; มาตรฐาน; อื่นๆ
bg-BG: Съвместим тип на спирачката: Дискова; Челюстна; Универсална; Друго